【裁判字號】    99,抗,1200
【裁判日期】    991021
【裁判案由】    聲請定其應執行刑
【裁判全文】
臺灣高等法院刑事裁定                  99年度抗字第1200號
抗  告  人
即  受刑人  甲○○
上列抗告人因違反毒品危害防制條例案件，不服臺灣板橋地方法
院中華民國99年9月13日裁定（99年度聲字第4416號，提起抗告，
本院裁定如下：
    主  文
抗告駁回。
    理  由
一、抗告意旨略以：抗告人即受刑人以原裁定附表編號5之判決
    業經提起非常上訴，請求於非常上訴判決確定後再定其應執
    行之刑。又法院對刑度之酌定，雖屬自由裁量事項，但不得
    逾越刑法之規定，並應符合比例、公平、正義原則。被告所
    犯之吸毒案件所減少之刑度只有2個月，與其他非吸毒案件
    ，例如詐欺、恐嚇等，落差之大，何止千里，其不公之處昭
    然可見。受刑人已深知悔悟且肩負家中經濟，懇請法院賜與
    受刑人合理、公平、公正之裁定，讓受刑人早日負歸社會重
    建家庭云云。
二、按裁判除關於保安處分外，於確定後執行之；執行裁判由為
    裁判法院之檢察官指揮之，刑事訴訟法第456條、第457條第
    1項規定至明。又非常上訴係由最高法院檢察署檢察總長向
    最高法院提起之非常救濟程序，目的在求統一法律之適用，
    故提起非常上訴必須原確定判決之審判係違背法令，始足當
    之，此觀諸刑事訴訟法第441條規定甚明。然對於確定判決
    提起非常上訴，於刑事訴訟法並無停止執行之明文，是以，
    除法院之確定判決或定執行刑之確定裁定，有違法情事，經
    非常上訴程序，加以撤銷或變更者外，原確定裁判無停止執
    行之效力而有其執行力 (司法院院字第1221號解釋意旨參照
    )，檢察官應據以執行。是檢察官因受刑人數罪併罰有二裁
    判以上，聲請定其應執行之刑，法院經審核認其聲請為正當
    即應依法裁定定其應執行之刑，否則檢察官無從據以執行。
    復按判決確定前犯數罪者，應併合處罰之；又數罪併罰，宣
    告多數有期徒刑者，於各刑中之最長期以上，各刑合併之刑
    以下，定其刑期，但不得逾30年；又數罪併罰有二裁判以上
    者，依第51條規定，定其應執行刑；以上各情，觀之刑法第
    50條、第51條第5款、第53條之規定自明。次按法律上屬於
    自由裁量事項，尚非概無法律性之拘束，在法律上有其外部
    界限及內部界限。前者法律之具體規定，使法院得以具體選
    擇為適當裁判，此為自由裁量之外部界限。後者法院為自由
    裁量時，應考量法律之目的，法律秩序之理念所在，此為自
    由裁量之內部界限。法院為裁判時，兩者均不得有所踰越（
    最高法院92年度臺非字第187號判決意旨參照）。
三、經查：
(一)、抗告人即受刑人雖主張原裁定附表編號5之判決業經提起非
    常上訴，請求待非常上訴案件確定後再為裁定云云，然未經
    非常上訴程序加以撤銷或變更之前，原確定裁判仍有其執行
    力，檢察官仍應據以執行，業如前述。是以，臺灣板橋地方
    法院檢察署檢察官因受刑人數罪併罰有二裁判以上，聲請定
    其應執行之刑，經板橋地方法院審核認其聲請為正當而依法
    裁定定其應執行之刑，並無不當。從而，抗告人即受刑人主
    張待非常上訴判決後再定其應執行之刑，尚無理由。
(二)、又本件原裁定以抗告人即受刑人甲○○先後犯如原裁定附表
    編號1至5所示各罪，經分別判處如該附表所示之刑確定，檢
    察官聲請原審法院定其應執行之刑，經原審法院認聲請為正
    當，定其應執行刑分別為有期徒刑10月、2年4月，核均係在
    各宣告刑之最長期（8月、10月）以上，各刑合併之刑期（
    按編號1至2各罪合併為有期徒刑11月、編號3至5各罪合併為
    有期徒刑2年5月）以下，除合於刑法第51條第5款規定所定
    之外部界限外，復未逾自由裁量之內部界限。抗告意旨以原
    裁定所定應執行之刑量處過重，經核難認為有理由。
四、綜上所述，本件抗告人即受刑人之抗告為無理由，應予駁回
    。
據上論斷，應依刑事訴訟法第412條，裁定如主文。
中    華    民    國    99    年    10    月     21  日
                  刑事第二十三庭審判長法  官  童有德
                                      法  官  陳祐治
                                      法  官  徐蘭萍
以上正本證明與原本無異。
不得再抗告。
                                      書記官  林月蓉
中    華    民    國    99    年    10    月     21  日

司法院資訊處製作；財團法人民間司法改革基金會備份。
